【裁判字號】    95,交易,70
【裁判日期】    950726
【裁判案由】    妨害公務等
【裁判全文】
臺灣臺南地方法院刑事判決              95年度交易字第70號
公  訴  人  臺灣臺南地方法院檢察署檢察官
被      告  丙○○
上列被告因妨害公務等案件，經檢察官提起公訴（95年度偵字第
3326號），被告就犯罪事實為有罪之陳述，經本院裁定進行簡式
審判程序，本院判決如下：
    主  文
丙○○服用酒類，不能安全駕駛動力交通工具而駕駛，處有期徒
刑貳月，如易科罰金，以銀元參佰元即新臺幣玖佰元折算壹日；
又於公務員依法執行職務時，當場侮辱，處有期徒刑貳月，如易
科罰金，以銀元參佰元即新臺幣玖佰元折算壹日；又對於公務員
依法執行職務時，施強暴，處有期徒刑參月，如易科罰金，以銀
元參佰元即新臺幣玖佰元折算壹日。應執行有期徒刑陸月，如易
科罰金，以銀元參佰元即新臺幣玖佰元折算壹日。
    事  實
一、丙○○於民國89年間曾因酒醉駕車之公共危險案件，經本院
    臺南簡易庭以89年度南交簡字第552號刑事簡易判決判處罰
    金2萬元確定，並於89年12月7日執行完畢，仍不知悔改，復
    於95年2月11日凌晨3、4時許，在臺南市○○區○○路都江
    堰酒店飲酒至同日上午7時50分許後，已達不能安全駕駛動
    力交通工具之程度，竟駕駛牌照號碼7127-JD號自小客車，
    欲返回其臺南市○○○街592巷55號18樓之5住處，沿華平路
    自南向北行駛至該路與怡平路口膠岔路口時，與沿怡平路由
    西向東由己○○駕駛之牌照號碼4020-GH號自小客車發生碰
    撞，致己○○受有右顳部頭皮、右肩及右下胸壁挫傷之傷害
    （過失傷害部分未據告訴）。同日上午8時許，臺南市警察
    局第四分局華平派出所員警甲○○、乙○○及丁○○接獲通
    報到場處理，並於同日上午8時45分許，由丁○○對丙○○
    實施酒測，經測得丙○○呼氣所含酒精濃度為每公升1.14毫
    克，隨後丁○○要求丙○○在酒精測試單簽名，詎丙○○心
    生不滿，當場持續以穢語「屎你娘」辱罵執行職務之警員丁○○、乙○○二人，丁○○遂以職務上掌管之該分局公有之
    數位相機（KODAK LS74 3）蒐證丙○○侮辱公務員犯行，惟
    丙○○竟施暴毆打適持數位相機蒐證之丁○○，除將該數位
    相機打落地面外，丁○○並因受攻擊而跌倒在地，致右側手
    背受有挫傷（傷害部分未據告訴）。
二、案經臺南市警察局第四分局報請臺灣臺南地方法院檢察署檢
    察官相驗後偵查起訴。
    理  由
一、本件係經被告丙○○於準備程序當庭表示認罪，而經本院裁
    定以簡式審判程序加以審理，則依據刑事訴訟法第273條之2
    、同法第159條第2項之規定，不適用傳聞法則有關限制證據
    能力之相關規定，合先敘明。
二、上開犯罪事實，業據被告丙○○於本院審理中坦承不諱，核
    與證人己○○、朱蓉、甲○○、丁○○於檢察官偵查中所證
    述之情節相符，並有酒精測定值表、測試觀察紀錄表、交通
    事故現場勘驗圖、交通事故紀錄表、己○○受傷之診斷證明
    書及警員丁○○、甲○○、乙○○之職務報告表、丁○○受
    傷之診斷證明書各1紙、數位相機及現場照片29張、現場蒐
    證之光碟1片附卷可資佐證。按汽車駕駛人飲用酒類或其他
    類似物後其吐氣所含酒精濃度超過每公升0.25毫克或血液中
    酒精濃度超過百分之0.05者，不得駕車，道路交通安全規則
    第114條第2款定有明文。又刑法第185條之3規定所稱之「不
    能安全駕駛」，係屬抽象危險犯，並不以發生具體危險為必
    要，對於飲酒後呼氣酒精濃度已達每公升0.55毫克（0.55MG
    \L），肇事率為一般正常人之10倍，認為已達不能安全駕車
    之標準，此業經法務部88年5月18日以法88檢字第001669號
    函公告週知，又飲酒後呼氣酒精濃度達每公升0.85 毫克者
    ，其肇事率為一般正常人之50倍，有「體內酒精濃度與肇事
    率關係表」附卷可稽。被告吐氣所含之酒精濃度，竟高達每
    公升1.14毫克，其肇事率為一般正常人之50倍以上，足見被
    告駕車肇事之危險性甚高，其已達不能安全駕駛動力交通工
    具之情狀甚明。綜上所述，事證明確，被告之犯行洵堪認定
    。
三、核被告丙○○所為，係犯刑法第185條之3之公共危險罪及刑
    法第140條第1項之侮辱公務員罪、刑法第135條第1項之對於
    公務員施暴罪。被告一行為而辱罵執行職務之警員丁○○、
    乙○○二人，應依想像競合犯之例，從一重之刑法第140條
    第1項之侮辱公務員罪處斷。被告所犯上開三罪，犯意各別
    ，行為互異，應分論併罰。審酌被告之品行（其於89年間曾
    因酒醉駕車之公共危險案件，經本院臺南簡易庭以89年度南
    交簡字第552號刑事簡易判決判處罰金2萬元確定，並於89年
    12月7日執行完畢，有臺灣高等法院被告前案紀錄表附卷可
    稽）、生活狀況、智識程度、飲酒後其吐氣之酒精濃度高達
    每公升1.14毫克，駕車肇事之危險性已高出一般人50倍以上
    ，竟然罔顧自己及大眾之道路交通安全而駕駛自用小客車行
    駛於市區道路，並因而肇事致己○○受傷（過失傷害部分未
    據告訴），不服警察對其酒測，對執行職務之警察辱罵及施
    以暴力，以及被告事後坦承犯行、態度尚佳等一切情狀，爰
    分別量處如主文所示之刑，並定其執行刑6月及諭知易科罰
    金之折算標準，以示懲儆。又按行為後法律有變更者，適用
    行為時之法律。但行為後之法律有利於行為人者，適用最有
    利於行為人之法律，刑法第2條第1項定有明文。查刑法於94
    年2月2日修正公布，並於95年7月1日生效施行，舊刑法第41
    條第1項前段原規定：「犯最重本刑為5年以下有期徒刑以下
    之刑之罪，而受6個月以下有期徒刑或拘役之宣告，因身體
    、教育、職業、家庭之關係或其他正當事由，執行顯有困難
    者，得以1元以上3元以下折算1日，易科罰金」。上開易科
    罰金之折算標準，依修正前罰金罰鍰提高標準條例第2條前
    段之規定（因刑法有關易科罰金、易服勞役折算標準已提高
    ，故該條例於95年5月17日以總統華總一義字第09500069791
    號令修正公布予以刪除第2條條文，並自95年7月1日施行）
    ，就其原定數額提高為1百倍折算1日，依舊刑法第41條易科
    罰金之折算標準，原應以銀元300元折算1日，即以新臺幣
    900元折算為1日；惟新刑法第41條第1項前段已修正為：「
    犯最重本刑為5年以下之刑之罪者，而受6個月以下有期徒刑
    或拘役之宣告者，得以新臺幣1千元、2千元或3千元折算1日
    ，易科罰金」。經依新法第2條第1項規定比較修正前後之易
    科罰金折算標準，以舊法最有利於行為人，自應適用舊刑法
    第41條第1項前段規定，附此敘明。
據上論斷，應依刑事訴訟法第273條之1第1項、第299條第1項前
段，刑法第135條第1項、第140條第1項、第185條之3、第55條、
第51條第5款，修正前刑法第41條第1項前段，修正前罰金罰鍰提
高標準條例第2條，現行法規所定貨幣單位折算新台幣條例第2條
，判決如主文。
本案經檢察官戊○○到庭執行職務
中    華    民    國    95    年    7    月    26     日
                  刑事第七庭    法  官  林勝利
以上正本證明與原本無異。
如不服本判決，應於判決送達後10日內，向本院提出上訴狀。
                                書記官  陳金堂
中    華    民    國    95    年    7    月    26     日
附錄本案論罪科刑法條全文：
中華民國刑法第185條之3
服用毒品、麻醉藥品、酒類或其他相類之物，不能安全駕駛動力
交通工具而駕駛者，處1年以下有期徒刑、拘役或3萬元以下罰金
。
中華民國刑法第140條
(侮辱公務員公署罪)
於公務員依法執行職務時，當場侮辱，或對於其依法執行之職務
公然侮辱者，處6月以下有期徒刑、拘役或100元以下罰金。
對於公署公然侮辱者亦同。
中華民國刑法第135條
對於公務員依法執行職務時，施強暴脅迫者，處3年以下有期徒
刑、拘役或300元以下罰金。
意圖使公務員執行一定之職務或妨害其依法執行一定之職務或使
公務員辭職，而施強暴脅迫者，亦同。
犯前二項之罪，因而致公務員於死者，處無期徒刑或7年以上有
期徒刑；致重傷者，處3年以上、10年以下有期徒刑。


司法院資訊處製作；財團法人民間司法改革基金會備份。
